pt-BR: Alimentos, bebidas e tabaco > Bebidas > Leite à base de plantas: Leite e bebidas de coco; Bebidas de cânhamo; Bebidas de nozes; Bebidas de aveia; Bebidas de ervilha; Bebidas de arroz; Bebidas de soja
nl: Eten, drinken en tabak > Drinken > Plantaardige melk: Kokosmelk en -dranken; Hennepdranken; Notendranken; Haverdranken; Erwtendranken; Rijstdranken; Sojadranken
ru: Продукты, напитки и табачные изделия > Напитки > Растительное молоко: Кокосовое молоко; Конопляные напитки; Ореховое молоко; Овсяное молоко; Гороховые напитки; Рисовое молоко; Соевое молоко
es: Alimentación, bebida y tabaco > Bebidas > Leche vegetal: Bebidas y leche de coco; Bebidas de cáñamo; Bebidas de frutos secos; Bebidas de avena; Bebidas de guisantes; Bebidas de arroz; Bebidas de soja
ro-RO: Alimente, băuturi și tutun > Băuturi > Lapte vegetal: Lapte de cocos și băuturi pe bază de lapte de cocos; Băuturi din cânepă; Băuturi din fructe cu coajă lemnoasă; Băuturi din ovăz; Băuturi din mazăre; Băuturi din orez; Băuturi din soia
sl-SI: Hrana, pijača in tobak > Pijače > Rastlinsko mleko: Kokosovo mleko in napitki; Pijače iz konoplje; Napitki iz oreščkov; Ovseni napitki; Pijače iz graha; Riževi napitki; Sojini napitki
de: Nahrungsmittel, Getränke & Tabak > Getränke > Nicht-tierische Milch: Kokosmilch und Getränke; Hanfdrinks; Nussgetränke; Hafergetränke; Erbsendrinks; Reisgetränke; Sojagetränke
el: Τρόφιμα, ποτά & προϊόντα καπνού > Ποτά > Μη γαλακτοκομικό γάλα: Γάλα & ποτά καρύδας; Ροφήματα κάνναβης; Ποτά ξηρών καρπών; Ποτά βρώμης; Ροφήματα αρακά; Ποτά ρυζιού; Ποτά σόγιας
zh-TW: 食物、飲料和菸草 > 飲料 > 植物奶: 椰奶和椰子飲料; 大麻籽飲; 堅果飲料; 燕麥飲料; 豌豆飲; 米漿飲料; 豆漿飲料
nb: Mat, drikkevarer og tobakk > Drikkevarer > Melkefri melk: Kokosmelk og -drikker; Hampdrikker; Nøttedrikker; Havredrikker; Ertedrikker; Risdrikker; Soyadrikker
it: Cibo, bevande e tabacco > Bevande > Latte vegetale: Latte e bevande di cocco; Bevande alla canapa; Bevande a base di nocciole; Bevande all'avena; Bevande ai piselli; Bevande di riso; Bevande alla soia
vi: Thực phẩm, đồ uống và thuốc lá > Đồ uống > Sữa hạt: Sữa dừa & Đồ uống; Đồ uống hạt gai dầu; Đồ uống hạt; Nước yến mạch; Đồ uống đậu Hà Lan; Nước gạo; Nước đậu nành
ko: 식품/음료/담배 > 음료 > 우유 대체품: 코코넛 밀크/음료; 헴프 음료; 견과류 음료; 귀리 음료; 완두콩 음료; 쌀 음료; 콩 음료
fi: Ruoka, juoma ja tupakkatuotteet > Juomat > Kasvimaidot: Kookosmaito ja -juomat; Hamppujuomat; Pähkinäpohjaiset juomat; Kaurajuomat; Hernejuomat; Riisijuomat; Soijajuomat
pl: Żywność, napoje i tytoń > Napoje > Mleko roślinne: Mleko kokosowe i napoje; Napoje konopne; Napoje orzechowe; Napoje owsiane; Napoje z grochu; Napoje ryżowe; Napoje sojowe
hr-HR: Hrana, piće i duhan > Pića > Biljno mlijeko: Kokosovo mlijeko i pića; Napitci od konoplje; Napitci od orašastih plodova; Zobeni napitci; Napitci od graška; Rižini napitci; Sojini napitci
zh-CN: 饮食/烟酒 > 饮料/饮品 > 非乳制奶类: 椰奶和饮料; 火麻仁饮品; 坚果饮料; 燕麦饮料; 豌豆饮品; 米饮; 豆类饮料
lt-LT: Maistas, gėrimai ir tabakas > Gėrimai > Augalinis pienas: Kokosų pienas ir gėrimai; Kanapių gėrimai; Riešutų gėrimai; Avižų gėrimai; Žirnių gėrimai; Ryžių gėrimai; Sojų gėrimai
fr: Alimentation, boissons et tabac > Boissons > Lait sans produits laitiers: Lait et boissons de coco; Boissons au chanvre; Boissons aux noix; Boissons à l’avoine; Boissons aux pois; Boissons au riz; Boissons au soja
ja: 食品・飲料 > 飲料 > 植物性ミルク: ココナッツミルク・ドリンク; ヘンプミルク; ナッツドリンク; オーツドリンク; ピーミルク; ライスドリンク; 大豆飲料
sk-SK: Potraviny, nápoje a tabakové výrobky > Nápoje > Rastlinné mlieko: Kokosové mlieko a nápoje; Konopné nápoje; Orieškové nápoje; Ovsené nápoje; Hrachové nápoje; Ryžové nápoje; Sójové nápoje
sv: Mat, dryck och tobak > Drycker > Laktosfri mjölk: Kokosmjölk och drycker; Hampadrycker; Nötdrycker; Havredrycker; Ärtdrycker; Risdrycker; Sojadrycker
bg-BG: Храна, напитки и тютюневи изделия > Напитки > Мляко без лактоза: Кокосово мляко и напитки; Конопени напитки; Ядкови напитки; Овесени напитки; Грахови напитки; Оризови напитки; Соеви напитки
th: อาหาร เครื่องดื่ม และยาสูบ > เครื่องดื่ม > นมที่ได้จากพืช: กะทิและเครื่องดื่มจากมพะร้าว; เครื่องดื่มกัญชง; เครื่องดื่มจากถั่ว; เครื่องดื่มจากข้าวโอ๊ต; เครื่องดื่มถั่วลันเตา; เครื่องดื่มจากข้าว; เครื่องดื่มจากถั่วเหลือง
hu: Élelmiszerek, italok és dohányáru > Italok > Növényi alapú tej: Kókusztej és -italok; Kenderitalok; Dióitalok; Zabitalok; Borsóitalok; Rizsitalok; Szójaitalok
pt-PT: Comida, bebidas e tabaco > Bebidas > Leite não lácteo: Leite e bebidas de coco; Bebidas de cânhamo; Bebidas de nozes; Bebidas de aveia; Bebidas de ervilha; Bebidas de arroz; Bebidas de soja
cs: Jídlo, pití a tabák > Nápoje > Rostlinné mléko: Kokosové mléko a nápoje; Konopné nápoje; Nápoje z ořechů; Ovesné nápoje; Hrachové nápoje; Rýžové nápoje; Sójové nápoje
en: Food, Beverages & Tobacco > Beverages > Non-Dairy Milk: Coconut Milk & Drinks; Hemp Drinks; Nut Drinks; Oat Drinks; Pea Drinks; Rice Drinks; Soy Drinks
da: Fødevarer, drikkevarer og tobak > Drikkevarer > Mælk uden mælkeprodukter: Kokosmælk og drinks; Hampedrikke; Nøddedrikke; Havredrikke; Ærtedrikke; Risdrikke; Sojadrikke
tr: Yiyecek, İçecekler ve Tütün Mamülleri > Alkollü ve Alkolsüz İçecekler > Hayvansal Ürün İçermeyen Süt: Hindistan Cevizi Sütü ve İçecekleri; Kenevir içecekleri; Fındıklı İçecekler; Yulaf İçecekleri; Bezelye içecekleri; Pirinç İçecekleri; Soya İçecekleri